臺北高等行政法院裁定
110年度交上字第363號
上  訴  人  莊俊英                                 
上列當事人間交通裁決事件，上訴人對於中華民國110年11月2日
臺灣新竹地方法院109年度交字第230號行政訴訟判決，提起上訴
，本院裁定如下：
    主  文
上訴駁回。
上訴審訴訟費用新臺幣柒佰伍拾元由上訴人負擔。
    理  由
一、按對於交通裁決事件之判決提起上訴，非以其違背法令為理
    由，不得為之，且應於上訴理由中表明原判決所違背之法令
    及其具體內容，或依訴訟資料可認為原判決有違背法令之具
    體事實等事由，行政訴訟法第237條之9第2項準用第235條第
    2項及第236條之1規定甚明。又依同法第237條之9第2項準用
    第236條之2第3項、第243條第1項規定，判決不適用法規或
    適用不當者，為違背法令；而判決有第243條第2項所列各款
    情形之一者，為當然違背法令。是當事人對於地方法院交通
    裁決事件之判決上訴，如依行政訴訟法第237條之9第2項準
    用第236條之2第3項、第243條第1項規定，以判決有不適用
    法規或適用不當為理由時，其上訴狀或理由書應表明原判決
    所違背之法令及其具體內容；若係成文法以外之法則，應揭
    示該法則之旨趣；倘為司法院解釋或最高行政法院之判例，
    則為揭示該判解之字號或其內容。如以行政訴訟法第237條
    之9第2項準用第236條之2第3項、第243條第2項所列各款情
    形為理由時，其上訴狀或理由書，應揭示合於該條項各款之
    事實。上訴狀或理由書如未依此項方法表明者，即難認為已
    對交通裁決事件之判決之違背法令有具體之指摘，其上訴自
    難認為合法。
二、緣上訴人於109年3月29日18時34分許，駕駛車牌號碼0000-0
    0號自用小客車（下稱系爭車輛），行經新竹縣○○鄉○○路○段
    處時，因「非遇突發狀況，在行駛中任意驟然減速」之違規
    行為，經民眾提出行車紀錄器影像檢舉，為新竹縣政府警察
    局新湖分局（下稱舉發機關）員警認定上訴人有違反道路交
    通管理處罰條例（下稱道交條例）第43條第1項第4款之規定
    ，而掣開第51-E87684340號舉發違反道路交通管理事件通知
    單。上訴人於應到案日期前到案辦理歸責後，提出申訴，經
    舉發機關函覆違規事實，被上訴人乃依道交條例第43條第1
    項第4款、第63條第1項（漏列第3款）、第85條第1項及違反
    道路交通管理事件統一裁罰基準及處理細則之規定，於109
    年11月27日以竹監新四字第51-E87684340號裁決書（下稱原
    處分），對上訴人裁處罰鍰新臺幣（下同）18,000元、記違
    規點數3點，並應參加道路交通安全講習。上訴人不服，提
    起行政訴訟，經臺灣新竹地方法院（下稱原審）於110年11
    月2日以109年度交字第230號行政訴訟判決（下稱原判決）
    駁回上訴人於原審之訴，上訴人仍表不服，遂提起本件上訴
    。
三、上訴意旨略以：因該段原速40公里，現為50公里，且勝利路
    全段雙黃線不得超車，後車逼車，才緊急停車，後車逼車我
    慢速行駛，請舉發人員到院說明等語。核其上訴理由，並未
    表明原判決所違背之法令及其具體內容，或依訴訟資料可認
    為原判決有何違背法令之具體事實之事由，未具體表明原判
    決有何合於行政訴訟法第237條之9第2項準用第236條之2第3
    項、第243條第1項及第2項所列各款之情形，難認為對原判
    決之如何違背法令已有具體之指摘。依前開規定及說明，應
    認其上訴為不合法，應予駁回。　　
四、據上論結，本件上訴為不合法。依行政訴訟法第237條之9第
    2項、第236條之2第3項、第249條第1項前段、第237條之8第
    1項、第104條，民事訴訟法第95條、第78條，裁定如主文。
中　　華　　民　　國　　111 　年　　4 　　月　　29　　日
                    臺北高等行政法院第三庭
                              審判長法  官　楊得君
                                    法  官  鄭凱文
                                    法  官  畢乃俊
上為正本係照原本作成。
不得抗告。
中　　華　　民　　國　　111 　年　　4 　　月　　29　　日
                                    書記官  李依穎